臺灣新竹地方法院刑事裁定
111年度單聲沒字第45號
聲  請  人  臺灣新竹地方檢察署檢察官
被      告  彭憲麟



上列聲請人聲請單獨宣告沒收案件（111年度聲沒字第159號），
本院裁定如下：
    主  文
扣案如附表編號1、2所示之物，均沒收銷燬；扣案如附表編號3
至9所示之物，均沒收。
    理  由
一、聲請意旨略以：按違禁物得單獨宣告沒收，查獲之第一、二
    級毒品及專供製造或施用第一、二級毒品之器具，不問屬於
    犯罪行為人與否，均沒收銷燬之，刑法第40條第2、3項及毒
    品危害防制條例第18條第1項前段分別定有明文。次按，供
    犯罪所用、犯罪預備之物或犯罪所生之物，屬於犯罪行為人
    者，得沒收之，刑法第38條第2項前段亦有明文。經查，(一
    )新竹市警察局第一分局於民國110年4月15日上午9時45分許
    ，在被告彭憲麟位於新竹市○區○○街0號住處內，查獲被告涉
    犯施用第二級毒品案件；(二)新竹市警察局，於110年9月30
    日上午10時20分許，在被告位於新竹市○區○○街0號住處內，
    查獲被告涉犯施用及持有第二級毒品案件；(三)新竹市警察
    局第一分局於111年2月21日下午3時12分（聲請書誤載為5時
    ，應予更正）許，在被告位於上址住處內，查獲被告涉犯施
    用第一級、第二級毒品及持有第二級毒品案件，業經臺灣新
    竹地方檢察署(下稱新竹地檢署)檢察官以110年度毒偵字第1
    104號、第1938號及111年度毒偵字第389號、第761號案件為
    不起訴處分確定，有該處分書在卷足稽。惟查扣案之(一)第
    二級毒品甲基安非他命1包(毛重0.42公克)；(二)第二級毒
    品甲基安非他命1包(毛重0.53公克)均係違禁物；扣案之（
    一）吸食器1組、殘渣袋（聲請書誤載為分裝袋，應予更正
    ）2個；(二)吸食器1組、裝放毒品菸盒1個；(三)安非他命
    吸食器1組、玻璃球1個、殘渣袋1個等物，均為被告所有且
    供犯罪所用之物，均請依首揭法條規定宣告沒收銷燬等語。
二、按查獲之第一、二級毒品及專供製造或施用第一、二級毒品
    之器具，不問屬於犯罪行為人與否，均沒收銷燬之；違禁物
    得單獨宣告沒收；若案件未起訴者，應由檢察官聲請法院以
    裁定沒收之，毒品危害防制條例第18條第1 項前段、刑法第
    40條第2 項所明定，並經司法院18年院字第67號、30年院字
    第2169號著有解釋在案。按供犯罪所用、犯罪預備之物或犯
    罪所生之物，屬於犯罪行為人者，得沒收之；又刑法第38條
    第2 項之物，因事實上或法律上原因未能追訴犯罪行為人之
    犯罪或判決有罪者，得單獨宣告沒收，刑法第38條第2 項、
    第40條第3 項亦分別定有明文。
三、經查：
（一）被告前因違反毒品危害防制條例案件，經本院以110年度
      毒聲字第552號裁定送觀察、勒戒後，因認無繼續施用毒
      品之傾向，經檢察官以110年度毒偵字第1104號、第1938
      號及111年度毒偵字第389號、第761號為不起訴處分確定
      等情，有上開裁定、不起訴處分書、臺灣高等法院被告前
      案紀錄表在卷可參。
（二）本案被告有為如聲請書意旨之犯行，扣案如附表編號1之
      甲基安非他命1包，經警送台灣尖端先進生技醫藥股份有
      限公司以氣相層析質譜儀（GC/MS）法進行分析，檢驗結
      果檢出甲基安非他命成分(實驗室分析編號：DAA8097，毛
      重：0.42公克，淨重0.243公克，使用量0.005公克，剩餘
      量0.238公克)等情，有台灣尖端先進生技醫藥股份有限公
      司毒品原物鑑定實驗室110年11月9日出具之毒品證物鑑定
      分析報告(實驗室分析編號：DAA8097)1 份在卷足憑（見
      毒偵1938卷第66頁)；扣案如附表編號2之甲基安非他命1
      包，經警送台灣尖端先進生技醫藥股份有限公司以氣相層
      析質譜儀（GC/MS ）法進行分析，檢驗結果檢出甲基安非
      他命成分(實驗室分析編號：DAA9808，毛重：0.53公克，
      淨重0.297公克，使用量0.006公克，剩餘量0.291公克)等
      情，有台灣尖端先進生技醫藥股份有限公司毒品原物鑑定
      實驗室111年3月15日出具之毒品證物鑑定分析報告(實驗
      室分析編號：DAA9808)1份在卷足憑（見毒偵389卷第61頁
      )1份在卷足憑，是堪認上開扣案物確均係毒品危害防制條
      例第2條第2項第2款所定之第二級毒品甲基安非他命，均
      屬違禁物，則不問屬於犯罪行為人與否，自應連同附著毒
      品無從析離之外包裝袋，依毒品危害防制條例第18條第1 
      項前段之規定宣告沒收銷燬之；至扣案如附表各編號所示
      之物，均係被告所有供施用毒品所用之物，已據被告於警
      詢及偵訊時供述在卷（見偵1104卷第11頁反面、第42頁、
      偵1938卷第14至15頁、第47頁、偵389卷第17頁、第46頁
      ），依第38條第2項前段之規定宣告沒收，揆諸前揭說明
      ，核無不合，應予准許。
　四、依刑事訴訟法第455條之36第2項，毒品危害防制條例第18
      條第1項前段，刑法第11條、第38條第2項前段、第40條第
      2 項、第3項，裁定如主文。
中　　華　　民　　國　　111 　年　　7 　　月　　20　　日
                  刑事第五庭法　官　陳麗芬
如不服本裁定，應於裁定送達後5日內向本院提出抗告狀。
以上正本證明與原本無異。
中　　華　　民　　國　　111 　年　　7 　　月　　20　　日
                            書記官  李佳穎
附表：
編號 扣案物 保管字號 1 甲基安非他命1包 (驗餘淨重0.238公克) 110年度安字第488號，扣押物品清單(見毒偵1938卷第62頁) 2 甲基安非他命1包 (驗餘淨重0.291公克) 111年度安字第130號，扣押物品清單(見毒偵389卷第57頁) 3 吸食器1組 110年度保字第804號，扣押物品清單(見毒偵1104卷第35頁之1) 4 殘渣袋2個 110年度保字第804號，扣押物品清單(見毒偵1104卷第35頁之1) 5 吸食器1組 110年度保字第1781號，扣押物品清單(見毒偵1938卷第58頁) 6 裝放毒品菸盒1個 110年度保字第1781號，扣押物品清單(見毒偵1938卷第58頁) 7 吸食器1組 111年度保字第611號，扣押物品清單(見毒偵389卷第63頁) 8 玻璃球1個 111年度保字第611號，扣押物品清單(見毒偵389卷第63頁) 9 殘渣袋1包 111年度保字第611號，扣押物品清單(見毒偵389卷第63頁)